【裁判字號】    95,重訴,1162
【裁判日期】    951031
【裁判案由】    清償借款
【裁判全文】
臺灣臺北地方法院民事判決            95年度重訴字第1162號
原      告    台北富邦商業銀行股份有限公司
法定代理人    甲○○
訴訟代理人    戊○○
被      告    知城數位科技股份有限公司
兼法定代理人  乙○○
被      告    丙○○
              丁○○
上列當事人間清償借款事件，本院於民國95年10月17日言詞辯論
終結，判決如下：
    主  文
被告知城數位科技股份有限公司、乙○○、丙○○、丁○○應連
帶給付原告新台幣貳佰柒拾肆萬仟貳佰捌拾伍元，及如附表編
號一所示之利息、違約金。
被告知城數位科技股份有限公司、乙○○、丙○○應連帶給付原
告新台幣壹佰玖拾柒萬零肆佰陸拾肆元，及如附表編號二所示之
利息、違約金。
被告知城數位科技股份有限公司、乙○○、丙○○、丁○○應連
帶給付原告新台幣佰柒拾捌萬肆仟肆佰零捌元，及如附表編號
三、四所示之利息、違約金。
訴訟費用由被告知城數位科技股份有限公司、乙○○、丙○○、
丁○○連帶負擔百分之七十七，餘由被告知城數位科技股份有限
公司、乙○○、丙○○連帶負擔。
本判決第一項於原告以新台幣玖拾貳萬元或同面額中央政府建設
公債九十三年度甲類第七期債票供擔保後得假執行，但被告知城
數位科技股份有限公司、乙○○、丙○○、丁○○如以新台幣貳
佰柒拾肆萬仟貳佰捌拾伍元為原告預供擔保得免為假執行。
本判決第二項於原告以新台幣陸拾陸萬元或同面額中央政府建設
公債九十三年度甲類第七期債票供擔保後得假執行，但被告知城
數位科技股份有限公司、乙○○、丙○○如以新台幣壹佰玖拾柒
萬零肆佰陸拾肆元為原告預供擔保得免為假執行。
本判決第三項於原告以新台幣壹佰貳拾柒萬元或同面額中央政府
建設公債九十三年度甲類第七期債票供擔保後得假執行，但被告
知城數位科技股份有限公司、乙○○、丙○○、丁○○如以新台
幣佰柒拾捌萬肆仟肆佰零捌元為原告預供擔保得免為假執行。
    事實及理由
一、程序方面：按當事人得以合意定第一審管轄法院，但以關於
    由一定法律關係而生之訴訟為限，前項合意，應以文書證之
    ，民事訴訟法第24條定有明文。本件依借據第7條第2項、保
    證書第3條約定，兩造合意以臺灣臺北地方法院為第一審管
    轄法院，故本院有管轄權。又本件被告經合法通知均未於言
    詞辯論期日到場，核無民事訴訟法第386條所列各款情形，
    爰依原告之聲請，由其一造辯論而為判決。
二、原告起訴主張：
  (一)原告原為台北銀行股份有限公司，業已依法變更為台北富
      邦商業銀行股份限公司。
  (二)被告知城數位科技股份有限公司（下稱知城公司）邀同被
      告乙○○、丙○○、丁○○為連帶保證人，於民國93年10
      月8日向原告借款新台幣（下同）400萬元，借款期限至98
      年10月7日止，並約定自借款日起，依年金法計算月付金
      ，按月平均攤還本息。利息按中華郵政股份有限公司（下
      稱中華郵政公司）牌告之一年期定期儲金機動利率加碼年
      息3.225%計算，自借款日起，按月計付，嗣中華郵政公司
      調整上開牌告利率時，應自調整之日起，按新利率加原碼
      距計息，惟加碼後之利率若超過年息5%，則以年息5%計算
      。遲延還本或付息時，除仍按上開約定利率計付遲延利息
      外，逾期在6個月以內者，按本金金額照原貸利率10%，超
      過6個月者，照原貸利率20%計付違約金。並約定如有不依
      約清償本息時，即喪失期限利益，其全部債務視為到期。
      詎被告知城公司自95年3月8日起即未依約繳付本息，現除
      清償部分金額外，尚欠本金2,743,285元及如附表編號一
      所示之利息、違約金未清償。被告乙○○、丙○○、丁○○為連帶保證人，依法自應負連帶清償責任。
  (三)被告知城公司邀同被告乙○○、丙○○為連帶保證人，於
      民國94年4月14日向原告借款300萬元，借款期限至97年4
      月13日止，並約定自借款日起，依年金法計算月付金，按
      月平均攤還本息。利息第1年按年息4.9%固定計算，第2年
      起按原告所訂基準利率加碼年息1.29%機動計算，嗣原告
      調整上開基準利率時，應自調整之日起，按新利率加原加
      碼計算。遲延還本或付息時，除仍按上開約定利率計付遲
      延利息外，逾期在6個月以內者，按本金金額照原貸利率
      10% ，超過6個月者，照原貸利率20%計付違約金。並約定
      如有不依約清償本息時，即喪失期限利益，其全部債務視
      為到期。詎被告知城公司自95年3月14日起即未依約繳付
      本息，現除清償部分金額外，尚欠本金1,970,464元及如
      附表編號二所示之利息、違約金未清償。被告乙○○、丙○○為連帶保證人，依法自應負連帶清償責任。
  (四)被告知城公司邀同被告乙○○、丙○○、丁○○為連帶保
      證人，於民國94年6月30日向原告借款2筆，各為250萬元
      ，借款期限均至95年6月29日止。利息按原告所訂基準利
      率加碼年息1.25%機動計算，依年金法計算月付金，每月
      計付1次，嗣原告調整上開基準利率時，應自調整之日起
      ，按新利率加原加碼計算。遲延還本或付息時，除仍按上
      開約定利率計付遲延利息外，逾期在6個月以內者，按本
      金金額照原貸利率10%，超過6個月者，照原貸利率20%計
      付違約金。並約定如有不依約清償本息時，即喪失期限利
      益，其全部債務視為到期。詎被告知城公司至95年3月15
      日止累計動用餘額為4,999,152元，嗣後即未依約繳付利
      息，借款期間屆滿亦未清償全部借款本金，現除清償部分
      金額外，分別尚欠本金1,892,204元、1,892,204元及如附
      表編號三、四所示之利息、違約金未清償。被告乙○○、
      丙○○、丁○○為連帶保證人，依法自應負連帶清償責任
      。並聲明：(一)如主文第1項至第3項所示；(二)願提供現
      金或等值之中央政府建設公債93年度甲類第7期債票為擔
      保，請准宣告假執行。
三、被告方面：被告均未於言詞辯論期日到場，亦均未提出書狀
    作何聲明或陳述。
四、得心證之理由：本件原告主張之事實，業據其提出公司借據
    、約定書、保證書、委任開發國內信用狀契約、撥款申請書
    等件為證，被告已於相當時期受合法通知，而於言詞辯論期
    日均不到場，亦均未提出書狀爭執，則原告主張之上開事實
    ，堪信為真實。從而，原告依消費借貸契約及連帶保證契約
    之法律關係請求被告知城數位科技股份有限公司、乙○○、
    丙○○、丁○○連帶給付如主文第1、3項所示之金額及利息
    、違約金，請求被告知城數位科技股份有限公司、乙○○、
    丙○○連帶給付如主文第2項所示之金額及利息、違約金為
    有理由，應予准許。
五、假執行之宣告：原告陳明願供擔保，聲請宣告假執行，核無
    不合，並依職權就被告部分，分別酌定相當之擔保金額，宣
    告假執行或免假執行。
六、結論：原告之訴為有理由，依民事訴訟法第385條第1項前段
    、第85條第2項、第390條第2項、第392條第2項判決如主文
    。
中    華    民    國    95    年    10    月    31    日
                  民事第四庭    法  官  陳文正
以上正本係照原本作成
如對本判決上訴，須於判決送達後20日內向本院提出上訴狀
中    華    民    國    95    年    10    月    31    日
                                書記官  黃菀茹


司法院資訊處製作；財團法人民間司法改革基金會備份。
